---
title: "KoKult_G1_ctrl_rock"
author: "Håkon"
date: "`r format(Sys.time(), '%d %B, %Y')`"
output: html_document
---

### Mono- og ko-kultur med PC-3 GFP og PC12Adh celler.
Generasjon G1 er celler tracket fra mitosis til mitosis, og modercellene er de som har blitt tracket fra t=0.  

#### Kontroll  

* PC12Adh_mono_G1_ctrl n = 76 celler (Antall celler tracket fra t0 n= 40)    
* PC12Adh_co_G1_ctrl n = 120 celler  (Antall celler tracket fra t0 n= 63)  
* PC3GFP_mono_G1_ctrl n = 86 celler  (Antall celler tracket fra t0 n= 68)  
* PC3GFP_co_G1_ctrl n = 33 celler  (Antall celler tracket fra t0 n= 76)  

#### 30uM Rock hemmer (Y-27632)  

* PC12Adh_mono_G1_rock n = 204 celler  (Antall celler tracket fra t0 n= 108)  
* PC12Adh_co_G1_rock n = 156 celler  (Antall celler tracket fra t0 n= 91)  
* PC3GFP_mono_G1_rock n = 6 celler  (Antall celler tracket fra t0 n= 92)  
* PC3GFP_co_G1_rock n = 128 celler  (Antall celler tracket fra t0 n= 92)  

```{r setup, include=FALSE, warning = FALSE}
knitr::opts_chunk$set(echo = TRUE)

library(tidyverse)
library(readxl)
library(DescTools)
##CelltrackR
library(celltrackR)
library(pracma)
library(uwot)
library(gtsummary)
library(kableExtra)
library(ggridges)
library(wesanderson)
library(scales)
library(FSA)
library(ggstatsplot)
library(PMCMRplus)
library(patchwork)
library(superheat)
library(ggthemes)
library(ggsci)
library(bayesplot)
## cran.r-project.org/web/packages/celltrackR/vignettes

```

```{r load tracking results, warning=FALSE, include=FALSE}

PC12Adh_co_ctrl_G1_Tracks_A4_3 <- read.table("~/Documents/Arbeidskar/KoBio/kobioTracker/PC12Adh_co_ctrl_G1_tracks_A4_3.dat", header=TRUE, quote="\"")


PC12Adh_co_ctrl_G1_A4_3 <- as.tracks(PC12Adh_co_ctrl_G1_Tracks_A4_3,
                         id.column = 4,
                         time.column = 3,
                         pos.columns = c(1,2),
                         scale.t = 1,
                         scale.pos = 1)

save(PC12Adh_co_ctrl_G1_A4_3, file = "PC12Adh_co_ctrl_G1_A4_3")

PC12Adh_co_ctrl_G1_Tracks_A4_1 <- read.table("~/Documents/Arbeidskar/KoBio/kobioTracker/PC12Adh_co_ctrl_G1_tracks_A4_1.dat", header=TRUE, quote="\"")


PC12Adh_co_ctrl_G1_A4_1 <- as.tracks(PC12Adh_co_ctrl_G1_Tracks_A4_1,
                         id.column = 4,
                         time.column = 3,
                         pos.columns = c(1,2),
                         scale.t = 1,
                         scale.pos = 1)

save(PC12Adh_co_ctrl_G1_A4_1, file = "PC12Adh_co_ctrl_G1_A4_1")

PC12Adh_co_ctrl_G1_Tracks_A4_5 <- read.table("~/Documents/Arbeidskar/KoBio/kobioTracker/PC12Adh_co_ctrl_G1_tracks_A4_5.dat", header=TRUE, quote="\"")


PC12Adh_co_ctrl_G1_A4_5 <- as.tracks(PC12Adh_co_ctrl_G1_Tracks_A4_5,
                         id.column = 4,
                         time.column = 3,
                         pos.columns = c(1,2),
                         scale.t = 1,
                         scale.pos = 1)

save(PC12Adh_co_ctrl_G1_A4_5, file = "PC12Adh_co_ctrl_G1_A4_5")

PC12coG1_A4_3 <- PC12Adh_co_ctrl_G1_A4_3
names(PC12coG1_A4_3) <- paste0("PC12Adh_coG1_A4_3", names(PC12coG1_A4_3))
PC12coG1_A4_5 <- PC12Adh_co_ctrl_G1_A4_5
names(PC12coG1_A4_5) <- paste0("PC12Adh_coG1_A4_5", names(PC12coG1_A4_5))
PC12coG1_A4_1 <- PC12Adh_co_ctrl_G1_A4_1
names(PC12coG1_A4_1) <- paste0("PC12Adh_coG1_A4_1", names(PC12coG1_A4_1))



PC12Adh_coG1_ctrl_All <- rbind(PC12coG1_A4_1, PC12coG1_A4_3, PC12coG1_A4_5)

save(PC12Adh_coG1_ctrl_All, file = "PC12Adh_coG1_ctrl_All")


###

PC3GFP_co_ctrl_G1_Tracks_A4_5 <- read.table("~/Documents/Arbeidskar/KoBio/kobioTracker/PC3GFP_co_ctrl_G1_tracks_A4_5.dat", header=TRUE, quote="\"")


PC3GFP_co_ctrl_G1_A4_5 <- as.tracks(PC3GFP_co_ctrl_G1_Tracks_A4_5,
                         id.column = 4,
                         time.column = 3,
                         pos.columns = c(1,2),
                         scale.t = 1,
                         scale.pos = 1)

save(PC3GFP_co_ctrl_G1_A4_5, file = "PC3GFP_co_ctrl_G1_A4_5")

PC3GFP_co_ctrl_G1_Tracks_A4_3 <- read.table("~/Documents/Arbeidskar/KoBio/kobioTracker/PC3GFP_co_ctrl_G1_tracks_A4_3.dat", header=TRUE, quote="\"")


PC3GFP_co_ctrl_G1_A4_3 <- as.tracks(PC3GFP_co_ctrl_G1_Tracks_A4_3,
                         id.column = 4,
                         time.column = 3,
                         pos.columns = c(1,2),
                         scale.t = 1,
                         scale.pos = 1)

save(PC3GFP_co_ctrl_G1_A4_3, file = "PC3GFP_co_ctrl_G1_A4_3")

PC3GFP_co_ctrl_G1_Tracks_A4_1 <- read.table("~/Documents/Arbeidskar/KoBio/kobioTracker/PC3GFP_co_ctrl_G1_tracks_A4_1.dat", header=TRUE, quote="\"")


PC3GFP_co_ctrl_G1_A4_1 <- as.tracks(PC3GFP_co_ctrl_G1_Tracks_A4_1,
                         id.column = 4,
                         time.column = 3,
                         pos.columns = c(1,2),
                         scale.t = 1,
                         scale.pos = 1)

save(PC3GFP_co_ctrl_G1_A4_1, file = "PC3GFP_co_ctrl_G1_A4_1")

PC3GFPcoG1_A4_3 <- PC3GFP_co_ctrl_G1_A4_3
names(PC3GFPcoG1_A4_3) <- paste0("PC3GFP_coG1_A4_3", names(PC3GFPcoG1_A4_3))
PC3GFPcoG1_A4_5 <- PC3GFP_co_ctrl_G1_A4_5
names(PC3GFPcoG1_A4_5) <- paste0("PC3GFP_coG1_A4_5", names(PC3GFPcoG1_A4_5))
PC3GFPcoG1_A4_1 <- PC3GFP_co_ctrl_G1_A4_1
names(PC3GFPcoG1_A4_1) <- paste0("PC3GFP_coG1_A4_1", names(PC3GFPcoG1_A4_1))

PC3GFP_coG1_ctrl_All <- rbind(PC3GFPcoG1_A4_1, PC3GFPcoG1_A4_3, PC3GFPcoG1_A4_5)

save(PC3GFP_coG1_ctrl_All, file = "PC3GFP_coG1_ctrl_All")

####


PC3GFP_mono_ctrl_G1_Tracks_A1_2 <- read.table("~/Documents/Arbeidskar/KoBio/kobioTracker/PC3_GFP_ctrl_mono_G1_tracks_A1_2.dat", header=TRUE, quote="\"")

PC3GFP_mono_ctrl_G1_A1_2 <- as.tracks(PC3GFP_mono_ctrl_G1_Tracks_A1_2,
                         id.column = 4,
                         time.column = 3,
                         pos.columns = c(1,2),
                         scale.t = 1,
                         scale.pos = 1)

save(PC3GFP_mono_ctrl_G1_A1_2, file = "PC3GFP_mono_ctrl_G1_A1_2")


PC3GFP_mono_ctrl_G1_Tracks_A1_3 <- read.table("~/Documents/Arbeidskar/KoBio/kobioTracker/PC3_GFP_ctrl_mono_G1_tracks_A1_3.dat", header=TRUE, quote="\"")

PC3GFP_mono_ctrl_G1_A1_3 <- as.tracks(PC3GFP_mono_ctrl_G1_Tracks_A1_3,
                         id.column = 4,
                         time.column = 3,
                         pos.columns = c(1,2),
                         scale.t = 1,
                         scale.pos = 1)

save(PC3GFP_mono_ctrl_G1_A1_3, file = "PC3GFP_mono_ctrl_G1_A1_3")



PC3GFPmonoG1_A1_2 <- PC3GFP_mono_ctrl_G1_A1_2
names(PC3GFPmonoG1_A1_2) <- paste0("PC3GFP_monoG1_A1_2", names(PC3GFPmonoG1_A1_2))
PC3GFPmonoG1_A1_3 <- PC3GFP_mono_ctrl_G1_A1_3
names(PC3GFPmonoG1_A1_3) <- paste0("PC3GFP_monoG1_A1_3", names(PC3GFPmonoG1_A1_3))

PC3GFP_monoG1_ctrl_All <- rbind(PC3GFPmonoG1_A1_2, PC3GFPmonoG1_A1_3)

save(PC3GFP_monoG1_ctrl_All, file = "PC3GFP_monoG1_ctrl_All")

#####

PC12Adh_mono_ctrl_G1_Tracks_C7_1 <- read.table("~/Documents/Arbeidskar/KoBio/kobioTracker/PC12Adh_ctrl_mono_G1_tracks_C7_1.dat", header=TRUE, quote="\"")


PC12Adh_mono_ctrl_G1_C7_1 <- as.tracks(PC12Adh_mono_ctrl_G1_Tracks_C7_1,
                         id.column = 4,
                         time.column = 3,
                         pos.columns = c(1,2),
                         scale.t = 1,
                         scale.pos = 1)

save(PC12Adh_mono_ctrl_G1_C7_1, file = "PC12Adh_mono_ctrl_G1_C7_1")

PC12Adh_mono_ctrl_G1_Tracks_C7_2 <- read.table("~/Documents/Arbeidskar/KoBio/kobioTracker/PC12Adh_ctrl_mono_G1_tracks_C7_2.dat", header=TRUE, quote="\"")


PC12Adh_mono_ctrl_G1_C7_2 <- as.tracks(PC12Adh_mono_ctrl_G1_Tracks_C7_2,
                         id.column = 4,
                         time.column = 3,
                         pos.columns = c(1,2),
                         scale.t = 1,
                         scale.pos = 1)

save(PC12Adh_mono_ctrl_G1_C7_2, file = "PC12Adh_mono_ctrl_G1_C7_2")

PC12monoG1_C7_1 <- PC12Adh_mono_ctrl_G1_C7_1
names(PC12monoG1_C7_1) <- paste0("PC12Adh_monoG1_C7_1", names(PC12monoG1_C7_1))
PC12monoG1_C7_2 <- PC12Adh_mono_ctrl_G1_C7_2
names(PC12monoG1_C7_2) <- paste0("PC12Adh_monoG1_C7_2", names(PC12monoG1_C7_2))



PC12Adh_monoG1_ctrl_All <- rbind(PC12monoG1_C7_1, PC12monoG1_C7_2)

save(PC12Adh_monoG1_ctrl_All, file = "PC12Adh_monoG1_ctrl_All")


```

```{r duration, echo = FALSE}
load("PC12Adh_coG1_ctrl_All")
load("PC3GFP_coG1_ctrl_All")
load("PC12Adh_monoG1_ctrl_All")
load("PC3GFP_monoG1_ctrl_All")

PC12Adh_coG1_ctrl_AllT <- as.tracks(PC12Adh_coG1_ctrl_All)
PC3GFP_coG1_ctrl_AllT <- as.tracks(PC3GFP_coG1_ctrl_All)
PC12Adh_monoG1_ctrl_AllT <- as.tracks(PC12Adh_monoG1_ctrl_All)
PC3GFP_monoG1_ctrl_AllT <- as.tracks(PC3GFP_monoG1_ctrl_All)

PC12Adh_coG1_ctrl_All_duration <- sapply(PC12Adh_coG1_ctrl_All, duration)
dPC12Adh_coG1_ctrl_All_duration <- data.frame(cells = "PC12Adh_coG1_ctrl_All", duration = PC12Adh_coG1_ctrl_All_duration)

PC3GFP_coG1_ctrl_All_duration <- sapply(PC3GFP_coG1_ctrl_AllT, duration)
dPC3GFP_coG1_ctrl_All_duration <- data.frame(cells = "PC3GFP_coG1_ctrl_All", duration = PC3GFP_coG1_ctrl_All_duration)

PC12Adh_monoG1_ctrl_All_duration <- sapply(PC12Adh_monoG1_ctrl_All, duration)
dPC12Adh_monoG1_ctrl_All_duration <- data.frame(cells = "PC12Adh_monoG1_ctrl_All", duration = PC12Adh_monoG1_ctrl_All_duration)

PC3GFP_monoG1_ctrl_All_duration <- sapply(PC3GFP_monoG1_ctrl_All, duration)
dPC3GFP_monoG1_ctrl_All_duration <- data.frame(cells = "PC3GFP_monoG1_ctrl_All", duration = PC3GFP_monoG1_ctrl_All_duration)


ddG1_ctrl_All_duration <- rbind(dPC12Adh_coG1_ctrl_All_duration, dPC3GFP_coG1_ctrl_All_duration, dPC3GFP_monoG1_ctrl_All_duration, dPC12Adh_monoG1_ctrl_All_duration)

save(ddG1_ctrl_All_duration, file = "ddG1_ctrl_All_duration")

ggplot(ddG1_ctrl_All_duration, aes(duration, fill = cells), color = cells)+
  geom_density(alpha = 0.5)+
  coord_cartesian(xlim = c(0,70))+
  labs( x = "Time (h)")+
  theme_classic()



```

```{r track length, echo = FALSE}

PC12Adh_coG1_ctrl_All_Tlength <- sapply(PC12Adh_coG1_ctrl_AllT, trackLength)
dPC12Adh_coG1_ctrl_All_Tlength <- data.frame(cells = "PC12Adh_coG1_ctrl_All", Tracklength = PC12Adh_coG1_ctrl_All_Tlength)

PC3GFP_coG1_ctrl_All_Tlength <- sapply(PC3GFP_coG1_ctrl_AllT, trackLength)
dPC3GFP_coG1_ctrl_All_Tlength <- data.frame(cells = "PC3GFP_coG1_ctrl_All", Tracklength = PC3GFP_coG1_ctrl_All_Tlength)

PC12Adh_monoG1_ctrl_All_Tlength <- sapply(PC12Adh_monoG1_ctrl_AllT, trackLength)
dPC12Adh_monoG1_ctrl_All_Tlenght <- data.frame(cells = "PC12Adh_monoG1_ctrl_All", Tracklength = PC12Adh_monoG1_ctrl_All_Tlength)

PC3GFP_monoG1_ctrl_All_Tlength <- sapply(PC3GFP_monoG1_ctrl_AllT, trackLength)
dPC3GFP_monoG1_ctrl_All_Tlength <- data.frame(cells = "PC3GFP_monoG1_ctrl_All", Tracklength = PC3GFP_monoG1_ctrl_All_Tlength)


ddG1_ctrl_All_Tlength <- rbind(dPC12Adh_coG1_ctrl_All_Tlength, dPC3GFP_coG1_ctrl_All_Tlength, dPC3GFP_monoG1_ctrl_All_Tlength, dPC12Adh_monoG1_ctrl_All_Tlenght)

save(ddG1_ctrl_All_Tlength, file = "ddG1_ctrl_All_Tlength")

ggplot(ddG1_ctrl_All_Tlength, aes(Tracklength, fill = cells), color = cells)+
  geom_density(alpha = 0.5)+
  coord_cartesian(xlim = c(0,3000))+
  labs( x = "Distance (microm)")+
  theme_classic()



```

```{r speed, echo = FALSE}

PC12Adh_coG1_ctrl_All_speed <- sapply(PC12Adh_coG1_ctrl_AllT, speed)
dPC12Adh_coG1_ctrl_All_speed <- data.frame(cells = "PC12Adh_coG1_ctrl_All", speed = PC12Adh_coG1_ctrl_All_speed)

PC3GFP_coG1_ctrl_All_speed <- sapply(PC3GFP_coG1_ctrl_AllT, speed)
dPC3GFP_coG1_ctrl_All_speed <- data.frame(cells = "PC3GFP_coG1_ctrl_All", speed = PC3GFP_coG1_ctrl_All_speed)

PC12Adh_monoG1_ctrl_All_speed <- sapply(PC12Adh_monoG1_ctrl_AllT, speed)
dPC12Adh_monoG1_ctrl_All_speed <- data.frame(cells = "PC12Adh_monoG1_ctrl_All", speed = PC12Adh_monoG1_ctrl_All_speed)

PC3GFP_monoG1_ctrl_All_speed <- sapply(PC3GFP_monoG1_ctrl_AllT, speed)
dPC3GFP_monoG1_ctrl_All_speed <- data.frame(cells = "PC3GFP_monoG1_ctrl_All", speed = PC3GFP_monoG1_ctrl_All_speed)


ddG1_ctrl_All_speed <- rbind(dPC12Adh_coG1_ctrl_All_speed, dPC3GFP_coG1_ctrl_All_speed, dPC3GFP_monoG1_ctrl_All_speed,
                       dPC12Adh_monoG1_ctrl_All_speed)

save(ddG1_ctrl_All_speed, file = "ddG1_ctrl_All_speed")

ggplot(ddG1_ctrl_All_speed, aes(speed, fill = cells), color = cells)+
  geom_density(aes(y=..count..),alpha = 0.5)+
  #geom_histogram()
  coord_cartesian(xlim = c(0,100))+
  scale_fill_manual(values = wes_palette("Darjeeling2"))+
  labs( x = "speed (micron/h)")+
  theme_classic()



```
```{r speed boxplot, echo = FALSE}
##Boxplot
ddG1_ctrl_All_speed %>% 
  #group_by(Treatment)%>%
  ggplot(aes(cells, speed, fill = cells))+
  geom_boxplot(outlier.shape = NA,width=0.5,position = position_dodge(width=0.7))+
  geom_point(position =position_jitterdodge(jitter.width = 0.1,dodge.width = 0.7))+
  #geom_point()+
  #geom_jitter()+
  #scale_y_continuous(trans = "log2")+
  scale_fill_manual(values = wes_palette("Darjeeling2"))+
  #scale_color_manual(labels=c("CSS","FCS","Iso"),values=c("black","grey40","grey60"))+
  #xlab("Stimulation")+
  ylab("Speed (um/h) \n")+
  theme_classic(base_family = "Times New Roman",base_size = 12)+
  scale_x_discrete(labels=c("PC12Adh co","PC12Adh mono","PC3GFP co", "PC3GFP mono"))+
  #legend(legend = element_blank())+
  theme(legend.position = "none",legend.text = element_text(margin = margin(r = 10, unit = "pt"),size = 14.5))+
  theme(legend.title=element_blank())+
  theme(axis.text.x=element_text(size=12,color="black"))+
  theme(text=element_text(face="bold"))+
  theme(axis.text.y=element_text(size=12,color="black"))
```

```{r speed table, echo = FALSE, warning = FALSE}
library(DescTools)
library(broom)

test1 <- PostHocTest(aov(speed ~cells ,data = ddG1_ctrl_All_speed),method="hsd")
#test1 <- DunnTest(speed ~ factor(cells) ,data = ddG1_rock_All_speed ,method="BH")
test2 <- tidy(test1[[1]])
test2 <- tidy(test2$x)
test2 <- as.data.frame(test2$x)
kbl(test2, booktabs = T) %>% 
  kable_classic() %>% 
  add_header_above(c("One-way ANOVA med Newman-Keuls post hoc test" = 5))

```

```{r Kruskal-Wallis,  echo=FALSE, warning = FALSE}
D_test <- dunnTest(speed ~cells, data = ddG1_ctrl_All_speed, method = "holm")

D_test <- as.data.frame(D_test$res)
kbl(D_test, booktabs = T) %>% 
  kable_classic() %>% 
  add_header_above(c("Kruskal-Wallis rank sum test med Dunnet post hoc test" = 4))


ggbetweenstats(data = ddG1_ctrl_All_speed, cells, speed,
               type = "nonparametric",
               plot.type = "box",
               pairwise.comparisons = TRUE,
               pairwise.display = "significant",
               centrality.plotting = FALSE,
               bf.message = FALSE)



```

#### Straightness blir også referert til som Directionality ratio (Displacement/Track Length)
```{r straightness, echo = FALSE}

PC12Adh_coG1_ctrl_All_stra <- sapply(PC12Adh_coG1_ctrl_AllT, straightness)
dPC12Adh_coG1_ctrl_All_stra <- data.frame(cells = "PC12Adh_coG1_ctrl_All", straight = PC12Adh_coG1_ctrl_All_stra)

PC3GFP_coG1_ctrl_All_stra <- sapply(PC3GFP_coG1_ctrl_AllT, straightness)
dPC3GFP_coG1_ctrl_All_stra <- data.frame(cells = "PC3GFP_coG1_ctrl_All", straight = PC3GFP_coG1_ctrl_All_stra)

PC12Adh_monoG1_ctrl_All_stra <- sapply(PC12Adh_monoG1_ctrl_AllT, straightness)
dPC12Adh_monoG1_ctrl_All_stra <- data.frame(cells = "PC12Adh_monoG1_ctrl_All", straight = PC12Adh_monoG1_ctrl_All_stra)

PC3GFP_monoG1_ctrl_All_stra <- sapply(PC3GFP_monoG1_ctrl_AllT, straightness)
dPC3GFP_monoG1_ctrl_All_stra <- data.frame(cells = "PC3GFP_monoG1_ctrl_All", straight = PC3GFP_monoG1_ctrl_All_stra)


ddG1_ctrl_All_stra <- rbind(dPC12Adh_coG1_ctrl_All_stra, dPC3GFP_coG1_ctrl_All_stra, dPC3GFP_monoG1_ctrl_All_stra,
                       dPC12Adh_monoG1_ctrl_All_stra)

save(ddG1_ctrl_All_stra, file = "ddG1_ctrl_All_stra")

ggplot(ddG1_ctrl_All_stra, aes(straight, fill = cells), color = cells)+
  geom_density(alpha = 0.5)+
  coord_cartesian(xlim = c(0,1))+
  labs( x = "Straightness")+
  theme_classic()



```

```{r autocovariance ctrl 1, echo=FALSE, warning = FALSE}
load("ddG1_ctrl_All_stra")

ggplot(ddG1_ctrl_All_stra, aes(straight, fct_rev(cells), fill = cells))+
  geom_density_ridges(scale = 4, alpha = 0.6)+
  scale_fill_manual(values = wes_palette("Darjeeling2"))+
  ylab("")+
  theme_minimal()



```

```{r max displacement, echo = FALSE}

PC12Adh_coG1_ctrl_All_maxDisp <- sapply(PC12Adh_coG1_ctrl_AllT, maxDisplacement)
dPC12Adh_coG1_ctrl_All_maxDisp <- data.frame(cells = "PC12Adh_coG1_ctrl_All", maxDisp = PC12Adh_coG1_ctrl_All_maxDisp)

PC3GFP_coG1_ctrl_All_maxDisp <- sapply(PC3GFP_coG1_ctrl_AllT, maxDisplacement)
dPC3GFP_coG1_ctrl_All_maxDisp <- data.frame(cells = "PC3GFP_coG1_ctrl_All", maxDisp = PC3GFP_coG1_ctrl_All_maxDisp)

PC12Adh_monoG1_ctrl_All_maxDisp <- sapply(PC12Adh_monoG1_ctrl_AllT, maxDisplacement)
dPC12Adh_monoG1_ctrl_All_maxDisp <- data.frame(cells = "PC12Adh_monoG1_ctrl_All", maxDisp = PC12Adh_monoG1_ctrl_All_maxDisp)

PC3GFP_monoG1_ctrl_All_maxDisp <- sapply(PC3GFP_monoG1_ctrl_AllT, maxDisplacement)
dPC3GFP_monoG1_ctrl_All_maxDisp <- data.frame(cells = "PC3GFP_monoG1_ctrl_All", maxDisp = PC3GFP_monoG1_ctrl_All_maxDisp)


ddG1_ctrl_All_maxDisp <- rbind(dPC12Adh_coG1_ctrl_All_maxDisp, dPC3GFP_coG1_ctrl_All_maxDisp, dPC3GFP_monoG1_ctrl_All_maxDisp, dPC12Adh_monoG1_ctrl_All_maxDisp)

save(ddG1_ctrl_All_maxDisp, file = "ddG1_ctrl_All_maxDisp")

ggplot(ddG1_ctrl_All_maxDisp, aes(maxDisp, fill = cells), color = cells)+
  geom_density(aes(alpha = 0.5, y =..scaled..))+
  coord_cartesian(xlim = c(0,300))+
  labs( x = "Max Displacement")+
  theme_classic()



```

```{r Autocovarience ctrl, echo=FALSE}

PC12Adh_coG1_ctrl_All_dot <- aggregate(PC12Adh_coG1_ctrl_AllT, overallDot, FUN = "mean.se")
PC12Adh_coG1_ctrl_All_dot$cells <- "PC12Adh_coG1_ctrl_All"
PC12Adh_coG1_ctrl_All_dot$dt <- PC12Adh_coG1_ctrl_All_dot$i * timeStep(PC12Adh_coG1_ctrl_AllT)


PC3GFP_coG1_ctrl_All_dot <- aggregate(PC3GFP_coG1_ctrl_AllT, overallDot, FUN = "mean.se")
PC3GFP_coG1_ctrl_All_dot$cells <- "PC3GFP_coG1_ctrl_All"
PC3GFP_coG1_ctrl_All_dot$dt <- PC3GFP_coG1_ctrl_All_dot$i * timeStep(PC3GFP_coG1_ctrl_AllT)

PC12Adh_monoG1_ctrl_All_dot <- aggregate(PC12Adh_monoG1_ctrl_AllT, overallDot, FUN = "mean.se")
PC12Adh_monoG1_ctrl_All_dot$cells <- "PC12Adh_monoG1_ctrl_All"
PC12Adh_monoG1_ctrl_All_dot$dt <- PC12Adh_monoG1_ctrl_All_dot$i * timeStep(PC12Adh_monoG1_ctrl_AllT)

PC3GFP_monoG1_ctrl_All_dot <- aggregate(PC3GFP_monoG1_ctrl_AllT, overallDot, FUN = "mean.se")
PC3GFP_monoG1_ctrl_All_dot$cells <- "PC3GFP_monoG1_ctrl_All"
PC3GFP_monoG1_ctrl_All_dot$dt <- PC3GFP_monoG1_ctrl_All_dot$i * timeStep(PC3GFP_monoG1_ctrl_AllT)

dot_G1_ctrl_Alldata <- rbind(PC3GFP_monoG1_ctrl_All_dot, PC12Adh_coG1_ctrl_All_dot, PC3GFP_coG1_ctrl_All_dot, PC12Adh_monoG1_ctrl_All_dot)


PC3GFP_monoG1_ctrl_All_dotN <- PC3GFP_monoG1_ctrl_All_dot
PC3GFP_monoG1_ctrl_All_dotN[,2:4] <- PC3GFP_monoG1_ctrl_All_dotN[,2:4]/PC3GFP_monoG1_ctrl_All_dotN$mean[1]
PC12Adh_coG1_ctrl_All_dotN <- PC12Adh_coG1_ctrl_All_dot
PC12Adh_coG1_ctrl_All_dotN[,2:4] <- PC12Adh_coG1_ctrl_All_dotN[,2:4]/PC12Adh_coG1_ctrl_All_dotN$mean[1]
PC3GFP_coG1_ctrl_All_dotN <- PC3GFP_coG1_ctrl_All_dot
PC3GFP_coG1_ctrl_All_dotN[,2:4] <- PC3GFP_coG1_ctrl_All_dotN[,2:4]/PC3GFP_coG1_ctrl_All_dotN$mean[1]
PC12Adh_monoG1_ctrl_All_dotN <- PC12Adh_monoG1_ctrl_All_dot
PC12Adh_monoG1_ctrl_All_dotN[,2:4] <- PC12Adh_monoG1_ctrl_All_dotN[,2:4]/PC12Adh_monoG1_ctrl_All_dotN$mean[1]

dotN_G1_ctrl_Alldata <- rbind(PC3GFP_monoG1_ctrl_All_dotN, PC12Adh_coG1_ctrl_All_dotN, PC3GFP_coG1_ctrl_All_dotN, PC12Adh_monoG1_ctrl_All_dotN)

ggplot(dot_G1_ctrl_Alldata, aes(x = dt, y = mean, color = cells, fill = cells))+
  geom_ribbon(aes(ymin = lower, ymax = upper), alpha = 0.2, color = NA)+
  geom_line()+
  geom_hline(yintercept = 0)+
  labs(x = expression(paste(Delta, "t (hours)")),
       y = "Autocovariance")+
  coord_cartesian(xlim = c(0,1), ylim = c(-1, 20))+
  theme_classic()+
  ggtitle("Autocovarience")+
  theme(axis.line.x = element_blank(), plot.title = element_text(hjust = 0.5))




```

#### Autocovariance  
  beskriver hvor lenge cellene beveger seg i en bestemt retning, og er uavhengig av fart.

```{r Normalized Autocovarience ctrl, echo=FALSE}
PC3GFP_monoG1_ctrl_All_dotN <- PC3GFP_monoG1_ctrl_All_dot
PC3GFP_monoG1_ctrl_All_dotN[,2:4] <- PC3GFP_monoG1_ctrl_All_dotN[,2:4]/PC3GFP_monoG1_ctrl_All_dotN$mean[1]
PC12Adh_coG1_ctrl_All_dotN <- PC12Adh_coG1_ctrl_All_dot
PC12Adh_coG1_ctrl_All_dotN[,2:4] <- PC12Adh_coG1_ctrl_All_dotN[,2:4]/PC12Adh_coG1_ctrl_All_dotN$mean[1]
PC3GFP_coG1_ctrl_All_dotN <- PC3GFP_coG1_ctrl_All_dot
PC3GFP_coG1_ctrl_All_dotN[,2:4] <- PC3GFP_coG1_ctrl_All_dotN[,2:4]/PC3GFP_coG1_ctrl_All_dotN$mean[1]
PC12Adh_monoG1_ctrl_All_dotN <- PC12Adh_monoG1_ctrl_All_dot
PC12Adh_monoG1_ctrl_All_dotN[,2:4] <- PC12Adh_monoG1_ctrl_All_dotN[,2:4]/PC12Adh_monoG1_ctrl_All_dotN$mean[1]

dotN_G1_ctrl_Alldata <- rbind(PC3GFP_monoG1_ctrl_All_dotN, PC12Adh_coG1_ctrl_All_dotN, PC3GFP_coG1_ctrl_All_dotN, PC12Adh_monoG1_ctrl_All_dotN)

save(dotN_G1_ctrl_Alldata, file = "dotN_G1_ctrl_Alldata")

ggplot(dotN_G1_ctrl_Alldata, aes(x = dt, y = mean, color = cells, fill = cells))+
  geom_ribbon(aes(ymin = lower, ymax = upper), alpha = 0.2, color = NA)+
  geom_line()+
  geom_hline(yintercept = 0)+
  labs(x = expression(paste(Delta, "t (hours)")),
       y = "Autocovariance")+
  coord_cartesian(xlim = c(0,2), ylim = c(0, 1))+
  theme_classic()+
  ggtitle("Normalized Autocovarience")+
  theme(axis.line.x = element_blank(), plot.title = element_text(hjust = 0.5))




```



```{r Mean Square Displacemnet ctrl log-log, echo = FALSE, warning=FALSE}

PC12Adh_coG1_ctrl_AllT <- as.tracks(PC12Adh_coG1_ctrl_All)
PC12Adh_coG1_ctrl_All_msd <- aggregate(PC12Adh_coG1_ctrl_AllT, squareDisplacement, FUN = "mean.se")
PC12Adh_coG1_ctrl_All_msd$cells <- "PC12Adh_coG1_ctrl_All"
PC12Adh_coG1_ctrl_All_msd$dt <- PC12Adh_coG1_ctrl_All_msd$i * timeStep(PC12Adh_coG1_ctrl_AllT)

PC3GFP_coG1_ctrl_AllT <- as.tracks(PC3GFP_coG1_ctrl_All)
PC3GFP_coG1_ctrl_All_msd <- aggregate(PC3GFP_coG1_ctrl_AllT, squareDisplacement, FUN = "mean.se")
PC3GFP_coG1_ctrl_All_msd$cells <- "PC3GFP_coG1_ctrl_All"
PC3GFP_coG1_ctrl_All_msd$dt <- PC3GFP_coG1_ctrl_All_msd$i * timeStep(PC3GFP_coG1_ctrl_AllT)

PC12Adh_monoG1_ctrl_AllT <- as.tracks(PC12Adh_monoG1_ctrl_All)
PC12Adh_monoG1_ctrl_All_msd <- aggregate(PC12Adh_monoG1_ctrl_AllT, squareDisplacement, FUN = "mean.se")
PC12Adh_monoG1_ctrl_All_msd$cells <- "PC12Adh_monoG1_ctrl_All"
PC12Adh_monoG1_ctrl_All_msd$dt <- PC12Adh_monoG1_ctrl_All_msd$i * timeStep(PC12Adh_monoG1_ctrl_AllT)

PC3GFP_monoG1_ctrl_AllT <- as.tracks(PC3GFP_monoG1_ctrl_All)
PC3GFP_monoG1_ctrl_All_msd <- aggregate(PC3GFP_monoG1_ctrl_AllT, squareDisplacement, FUN = "mean.se")
PC3GFP_monoG1_ctrl_All_msd$cells <- "PC3GFP_monoG1_ctrl_All"
PC3GFP_monoG1_ctrl_All_msd$dt <- PC3GFP_monoG1_ctrl_All_msd$i * timeStep(PC3GFP_monoG1_ctrl_AllT)

msd_G1_ctrl_Alldata <- rbind(PC3GFP_monoG1_ctrl_All_msd,PC12Adh_coG1_ctrl_All_msd, PC3GFP_coG1_ctrl_All_msd, PC12Adh_monoG1_ctrl_All_msd)

msd_G1_ctrl_Alldata <- msd_G1_ctrl_Alldata %>% mutate(dtmin = dt*60)
msd_G1_ctrl_Alldata <- msd_G1_ctrl_Alldata %>% mutate(logmean = log10(mean))

save(msd_G1_ctrl_Alldata, file ="msd_G1_ctrl_Alldata")

ggplot(msd_G1_ctrl_Alldata, aes(x = dt, y = mean, color = cells, fill = cells))+
  geom_ribbon(aes(ymin = lower, ymax = upper), alpha = 0.5, color = NA)+
  geom_line()+
  labs(x = expression(paste(Delta,"t (h)")),
       y = "Mean Square Displacement")+
  coord_cartesian(xlim = c(0,10), ylim = c(0, 5000))+
  #coord_trans(y="log10", x="log10")+
  #scale_y_continuous(trans = "log10")+
  #scale_x_continuous(trans="log10", limits = c(4,600))+
  #xlim(log10(0),log10(10))+
  #labs(title = "log-log plot")+
  theme_classic()

```

### MSD
* Stipla linje(- - -) representerer Ballistic/super diffusive bevegelse (slope (alfa) = 1)
* Prikkete linje (...) representerer diffusive bevegelse (slope (alfa) = 2)
* slope (alfa) < 1 blir beskrevet som sub-diffusive
```{r Mean Square Displacemnet log-log, echo = FALSE, warning=FALSE}

PC12Adh_coG1_ctrl_AllT <- as.tracks(PC12Adh_coG1_ctrl_All)
PC12Adh_coG1_ctrl_All_msd <- aggregate(PC12Adh_coG1_ctrl_AllT, squareDisplacement, FUN = "mean.se")
PC12Adh_coG1_ctrl_All_msd$cells <- "PC12Adh_coG1_ctrl_All"
PC12Adh_coG1_ctrl_All_msd$dt <- PC12Adh_coG1_ctrl_All_msd$i * timeStep(PC12Adh_coG1_ctrl_AllT)

PC3GFP_coG1_ctrl_AllT <- as.tracks(PC3GFP_coG1_ctrl_All)
PC3GFP_coG1_ctrl_All_msd <- aggregate(PC3GFP_coG1_ctrl_AllT, squareDisplacement, FUN = "mean.se")
PC3GFP_coG1_ctrl_All_msd$cells <- "PC3GFP_coG1_ctrl_All"
PC3GFP_coG1_ctrl_All_msd$dt <- PC3GFP_coG1_ctrl_All_msd$i * timeStep(PC3GFP_coG1_ctrl_AllT)

PC12Adh_monoG1_ctrl_AllT <- as.tracks(PC12Adh_monoG1_ctrl_All)
PC12Adh_monoG1_ctrl_All_msd <- aggregate(PC12Adh_monoG1_ctrl_AllT, squareDisplacement, FUN = "mean.se")
PC12Adh_monoG1_ctrl_All_msd$cells <- "PC12Adh_monoG1_ctrl_All"
PC12Adh_monoG1_ctrl_All_msd$dt <- PC12Adh_monoG1_ctrl_All_msd$i * timeStep(PC12Adh_monoG1_ctrl_AllT)

PC3GFP_monoG1_ctrl_AllT <- as.tracks(PC3GFP_monoG1_ctrl_All)
PC3GFP_monoG1_ctrl_All_msd <- aggregate(PC3GFP_monoG1_ctrl_AllT, squareDisplacement, FUN = "mean.se")
PC3GFP_monoG1_ctrl_All_msd$cells <- "PC3GFP_monoG1_ctrl_All"
PC3GFP_monoG1_ctrl_All_msd$dt <- PC3GFP_monoG1_ctrl_All_msd$i * timeStep(PC3GFP_monoG1_ctrl_AllT)

msd_G1_ctrl_Alldata <- rbind(PC3GFP_monoG1_ctrl_All_msd,PC12Adh_coG1_ctrl_All_msd, PC3GFP_coG1_ctrl_All_msd, PC12Adh_monoG1_ctrl_All_msd)

msd_G1_ctrl_Alldata <- msd_G1_ctrl_Alldata %>% mutate(dtmin = dt*60)
msd_G1_ctrl_Alldata <- msd_G1_ctrl_Alldata %>% mutate(logmean = log10(mean))

save(msd_G1_ctrl_Alldata, file ="msd_G1_ctrl_Alldata")

ggplot(msd_G1_ctrl_Alldata, aes(x = dtmin, y = mean, color = cells, fill = cells))+
  geom_ribbon(aes(ymin = lower, ymax = upper), alpha = 0.5, color = NA)+
  geom_line()+
  geom_abline(intercept = 0,slope = 1, linetype ="dashed")+
  geom_abline(slope = 2, linetype ="dotted")+
  labs(x = expression(paste(Delta,"t (min)")),
       y = "Mean Square Displacement")+
  #coord_cartesian(xlim = c(0,10), ylim = c(0, 5000))+
  #coord_trans(y="log10", x="log10")+
  scale_y_continuous(trans = "log10",
                     breaks = trans_breaks("log10", function(x)10^x),
                     labels = trans_format("log10", math_format(10^.x)))+
  scale_x_continuous(trans="log10",  limits = c(4,600),
                     breaks = trans_breaks("log10", function(x)10^x),
                     labels = trans_format("log10", math_format(10^.x)))+
  #xlim(log10(0),log10(10))+
  labs(title = "log-log plot")+
  theme_classic()

```

```{r lm model of MSD, echo=FALSE, warning=FALSE}
load("msdAlfa")
kbl(msdAlfa, booktabs = T) %>% 
  kable_classic() %>% 
  add_header_above(c("Slope (alfa) of log-log msd plot" = 3))
```


```{r msd rock log-log , echo=FALSE, warning=FALSE}
load("msd_G1_rock_Alldata")

ggplot(msd_G1_rock_Alldata, aes(x = dtmin, y = mean, color = cells, fill = cells))+
  geom_ribbon(aes(ymin = lower, ymax = upper), alpha = 0.2, color = NA)+
  geom_line()+
  labs(x = expression(paste(Delta,"t (min)")),
       y = "Mean Square Displacement")+
  #coord_cartesian(xlim = c(0,10), ylim = c(0, 25000))+
  scale_y_continuous(trans = "log10",
                     breaks = trans_breaks("log10", function(x)10^x),
                     labels = trans_format("log10", math_format(10^.x)))+
  scale_x_continuous(trans="log10",  limits = c(4,600),
                     breaks = trans_breaks("log10", function(x)10^x),
                     labels = trans_format("log10", math_format(10^.x)))+
  #xlim(log10(0),log10(10))+
  labs(title = "log-log plot")+
  theme_classic()

```

```{r msd rock , echo=FALSE, warning=FALSE}
load("msd_G1_rock_Alldata")

ggplot(msd_G1_rock_Alldata, aes(x = dt, y = mean, color = cells, fill = cells))+
  geom_ribbon(aes(ymin = lower, ymax = upper), alpha = 0.2, color = NA)+
  geom_line()+
  labs(x = expression(paste(Delta,"t (h)")),
       y = "Mean Square Displacement")+
  coord_cartesian(xlim = c(0,10), ylim = c(0, 25000))+
  #scale_y_continuous(trans = "log10")+
  #scale_x_continuous(trans="log10", limits = c(4,600))+
  #xlim(log10(0),log10(10))+
  #labs(title = "log-log plot")+
  theme_classic()

```

```{r Time rock, echo=FALSE}
load("ddG1_rock_All_Time")

ggplot(ddG1_rock_All_Time, aes(Time, fill = cells), color = cells)+
  geom_density(alpha = 0.25)+
  labs( x = "Time (h) ")+
  theme_classic()


```

```{r Length rock, echo=FALSE}
load("ddG1_rock_All_Length")

ggplot(ddG1_rock_All_Length, aes(Length, fill = cells), color = cells)+
  geom_density(alpha = 0.25)+
  #coord_cartesian(xlim = c(0,100))+
  labs( x = "Track length (micron)")+
  theme_classic()



```

```{r speed rock, echo=FALSE, warning = FALSE}
load("ddG1_rock_All_speed")

ggplot(ddG1_rock_All_speed, aes(speed, fct_rev(cells), fill = cells))+
  geom_density_ridges(scale = 4, alpha = 0.6)+
  scale_fill_manual(values = wes_palette("Darjeeling2"))+
  ylab("")+
  theme_minimal()



```

```{r speed rock boxplot, echo = FALSE}
##Boxplot
ddG1_rock_All_speed %>% 
  #group_by(Treatment)%>%
  ggplot(aes(cells, speed, fill = cells))+
  geom_boxplot(outlier.shape = NA,width=0.5,position = position_dodge(width=0.7))+
  geom_point(position =position_jitterdodge(jitter.width = 0.1,dodge.width = 0.7))+
  #geom_point()+
  #geom_jitter()+
  #scale_y_continuous(trans = "log2")+
  scale_fill_manual(values = wes_palette("Darjeeling2"))+
  #scale_color_manual(labels=c("CSS","FCS","Iso"),values=c("black","grey40","grey60"))+
  #xlab("Stimulation")+
  ylab("Speed (um/h) \n")+
  theme_classic(base_family = "Times New Roman",base_size = 12)+
  scale_x_discrete(labels=c("PC12Adh co","PC12Adh monoo","PC3GFP co", "PC3GFP mono"))+
  #legend(legend = element_blank())+
  theme(legend.position = "none",legend.text = element_text(margin = margin(r = 10, unit = "pt"),size = 14.5))+
  theme(legend.title=element_blank())+
  theme(axis.text.x=element_text(size=12,color="black"))+
  theme(text=element_text(face="bold"))+
  theme(axis.text.y=element_text(size=12,color="black"))
```

```{r speed rock table, echo = FALSE, warning = FALSE}
library(DescTools)
library(broom)

test1 <- PostHocTest(aov(speed ~cells ,data = ddG1_rock_All_speed),method="hsd")
#test1 <- DunnTest(speed ~ factor(cells) ,data = ddG1_rock_All_speed ,method="BH")
test2 <- tidy(test1[[1]])
test2 <- tidy(test2$x)
test2 <- as.data.frame(test2$x)
kbl(test2, booktabs = T) %>% 
  kable_classic() %>% 
  add_header_above(c("One-way ANOVA med Newman-Keuls post hoc test" = 5))

```

```{r Kruskal-Wallis rock,  echo=FALSE, warning = FALSE}
D_test <- dunnTest(speed ~cells, data = ddG1_rock_All_speed, method = "holm")

D_test <- as.data.frame(D_test$res)
kbl(D_test, booktabs = T) %>% 
  kable_classic() %>% 
  add_header_above(c("Kruskal-Wallis rank sum test med Dunnet post hoc test" = 4))

```


```{r Max displacement rock, echo=FALSE}
load("ddG1_rock_All_maxD")

ggplot(ddG1_rock_All_maxD, aes(maxD, fill = cells), color = cells)+
  geom_density(alpha = 0.4)+
  #coord_cartesian(xlim = c(0,100))+
  labs( x = " Max Displacement")+
  theme_classic()



```

```{r Straightness rock, echo=FALSE}

load("ddG1_rock_All_Snes ")

ggplot(ddG1_rock_All_Snes, aes(Snes, fill = cells), color = cells)+
  geom_density(alpha = 0.25)+
  #coord_cartesian(xlim = c(0,100))+
  labs( x = "Straigthness")+
  theme_classic()




```

```{r Autocovarience rock, echo=FALSE}

load("dot_G1_rock_Alldata")

ggplot(dot_G1_rock_Alldata, aes(x = dt, y = mean, color = cells, fill = cells))+
  geom_ribbon(aes(ymin = lower, ymax = upper), alpha = 0.2, color = NA)+
  geom_line()+
  geom_hline(yintercept = 0)+
  labs(x = expression(paste(Delta, "t (hours)")),
       y = "Autocovariance")+
  coord_cartesian(xlim = c(0,1), ylim = c(0, 40))+
  theme_classic()+
  ggtitle("Autocovarience")+
  theme(axis.line.x = element_blank(), plot.title = element_text(hjust = 0.5))

```


```{r Normalized Autocovarience rock, echo=FALSE}
load("dotN_G1_rock_Alldata")

ggplot(dotN_G1_rock_Alldata, aes(x = dt, y = mean, color = cells, fill = cells))+
  geom_ribbon(aes(ymin = lower, ymax = upper), alpha = 0.2, color = NA)+
  geom_line()+
  geom_hline(yintercept = 0)+
  labs(x = expression(paste(Delta, "t (hours)")),
       y = "Autocovariance")+
  coord_cartesian(xlim = c(0,2), ylim = c(0, 1))+
  theme_classic()+
  ggtitle("Normalized Autocovarience")+
  theme(axis.line.x = element_blank(), plot.title = element_text(hjust = 0.5))




```